【裁判字號】    95,重訴,272
【裁判日期】    950929
【裁判案由】    履行契約
【裁判全文】
臺灣高雄地方法院民事判決             95年度重訴字第272號
原      告  甲○○
訴訟代理人  焦文城律師
            劉倫仕律師
被      告  孫玉龍即祭祀公業孫春興之管理人
訴訟代理人  利美利律師
當事人間履行契約事件，本院民國95年9月22日言詞辯論終結，
判決如下：
  主  文
被告應將坐落高雄縣大社鄉○○段五八六地號、地目田、面積七
四六平方公尺土地，權利範圍全部移轉登記與黃陳瑰珠、黃木清
、黃至德各以應有部分三分之一共有。
被告應將坐落高雄縣大社鄉○○段五八三地號、地目田、面積六
四四平方公尺土地，權利範圍全部移轉登記與黃陳瑰珠、黃木清
、黃至德各以應有部分三分之一共有。
被告應將坐落高雄縣大社鄉○○段五八二地號、地目田、面積一
九七平方公尺土地，權利範圍全部移轉登記與原告所有。
被告應將坐落高雄縣大社鄉○○段五七八地號、地目田、面積一
三六０平方公尺土地，權利範圍全部移轉登記與原告所有。
被告應將坐落高雄縣大社鄉○○段六六九地號、地目田、面積六
一平方公尺土地，權利範圍全部移轉登記與原告所有。
訴訟費用由被告負擔。
  事實及理由
一原告起訴主張：兩造於民國93年8月3日就祭祀公業孫春興所有
  坐落高雄縣大社鄉○○段586、583、582、578、669地號5筆土
  地（下稱系爭土地）成立不動產買賣契約（下稱系爭契約），
  價金約定為新臺幣（下同）63,328,542元，原告已給付定金63
  5萬元、第二期款1800萬元，及部分價金18,738,195元及75000
  元與被告，以供被告給付土地增值稅及印花稅。嗣原告依系爭
  契約第8條之約定，指定將系爭土地中地號586、583土地登記
  與黃陳瑰珠、黃木清、黃至德以應有部分1/3共有，其餘土地
  則登記為原告所有，並已申請移轉登記。惟因被告未備齊移轉
  登記所需之祭祀公業派下員證件及印章，致無法辦理系爭土地
  所有權移轉登記，爰依系爭契約之買賣法律關係求為判決如主
  文所示。
二被告陳述：被告前於85年6月9日經派下員大會決議授權辦理公
  業土地出售事宜，遂於93年8月3日與原告成立系爭契約，被告
  並已收受原告交付之43,163,195元價金，及配合辦理系爭土地
  所有權移轉登記，惟因派下成員孫榮吉、孫光賜、孫榮燦、孫
  榮發、孫榮蒼、孫榮藏（下稱孫榮吉等人）違反派下成員之決
  議，要求分派價金，而向受理之地政機關異議，致仁武地政事
  務所多次違法駁回兩造之土地所有權移轉登記申請，惟被告嗣
  已為孫榮吉等人提存可分配之價金，孫榮吉復於通知共有人優
  先承買期限後表示願就系爭土地其中582 號土地優購等為由，
  向仁武地政事務所異議本件移轉登記之辦理，致仁武地政事務
  所迄未辦理系爭土地之所有權移轉登記。惟被告同意原告之本
  件請求等語。
三按當事人於言詞辯論時為訴訟標的之捨棄或認諾者，應本於其
  捨棄或認諾為該當事人敗訴之判決，民事訴訟法第384條定有
  明文。經查：本件原告主張依系爭契約之買賣法律關係請求被
  告將系爭土地分別移轉登記與原告，及原告指定之第三人，業
  據被告於本院審理中表示認諾同意（見本院卷第126 頁），顯
  係於言詞辯論時就原告之請求逕行認諾。則揆諸首揭說明，本
  院自應為被告敗訴之判決。
四據上論結，原告之訴為有理由，依民事訴訟法第78條，判決如
  主文。
中    華    民    國    95    年    9     月    29    日
                  民事第六庭法  官  謝靜雯
正本係照原本作成。
如不服本判決，應於送達後20日內，向本院提出上訴狀並表明上
訴理由，如於本判決宣示後送達前提起上訴者，應於判決送達後
10日內補提上訴理由書（須附繕本）。
中    華    民    國    95    年    9     月    29    日
                            書記官  鄭淑華


司法院資訊處製作；財團法人民間司法改革基金會備份。
